fr: Maison et jardin > Décorations > Accessoires pour le traitement des fenêtres > Pièces de rechange pour fenêtres: Supports de fenêtre; Embouts de fenêtre; Crochets de fenêtre; Anneaux de fenêtre; Tringles de fenêtre
lt-LT: Namai ir sodas > Dekoras > Langų apdailos priedai > Langų apdailos atsarginės dalys: Langų lankstai; Langų fialos; Langų kabliukai; Langų žiedai; Langų strypai
cs: Dům a zahrada > Bytové doplňky a dekorace > Závěsy a záclony > Závěsy a záclony – příslušenství: Okenní konzoly; Okenní koncovky; Okenní háčky; Okenní kroužky; Okenní tyče
pt-PT: Casa e jardim > Decoração > Acessórios de tratamento de janelas > Peças de substituição de tratamento de janelas: Suportes para janelas; Terminais para janelas; Ganchos para janelas; Argolas para janelas; Varões para janelas
pt-BR: Casa e jardim > Decoração > Acessórios para manutenção de janelas > Peças de substituição para manutenção de janelas: Suportes de janela; Remates de janela; Ganchos de janela; Anéis de janela; Hastes de janela
ko: 가정/원예 용품 > 실내 장식 > 창문 인테리어 부대용품 > 창문 장식 교체 부품: 창문 브래킷; 창문 커튼봉 캡; 창문 후크; 창문 링; 창문 커튼봉
nl: Huis en tuin > Decoratie > Accessoires voor de behandeling van ramen > Vervangende onderdelen voor raambekleding: Raambeugels; Raameindstukken; Raamhaken; Raamringen; Raamstangen
da: Hjem og have > Indretning > Vinduesudsmykning – tilbehør > Tilbehør til vinduesudsmykning: Vinduesbeslag; Vinduesafslutninger; Vindueskroge; Vinduesringe; Vinduesstænger
tr: Ev ve Bahçe > Dekor > Pencere Dekoru Aksesuarları > Pencere Dekoru Yedek Parçaları: Pencere Braketleri; Pencere Kaplamaları; Pencere Kancaları; Pencere Halkaları; Pencere Çubukları
pl: Dom i ogród > Ozdoby > Akcesoria do okien > Części do żaluzji i rolet: Wsporniki okienne; Zwieńczenia okien; Haki okienne; Pierścienie na okno; Pręty na okno
sl-SI: Dom in vrt > Dekoracija > Dodatki za obdelavo oken > Nadomestni deli za obdelavo oken: Okenski nosilci; Okrasni okenski zaključki; Kljuke za okna; Obročki za zavese; Drogovi za zavese
nb: Hjem og hage > Dekor > Tilbehør for vindusbehandlinger > Erstatningsdeler for vindusbehandlinger: Vindusbraketter; Vindusavslutninger; Gardinkroker; Gardinringer; Gardinstenger
bg-BG: Дом и градина > Декорация > Аксесоари за декорация за прозорци > Резервни части за аксесоари за прозорци: Скоби за прозорци; Завършващи елементи за прозорци; Куки за прозорци; Пръстени за прозорци; Корнизи за прозорци
hu: Otthon és kert > Dekoráció > Ablakkezelő-kiegészítők > Ablakkezelő-cserealkatrészek: Ablakkonzolok; Ablak-díszítőcsúcsok; Ablakkampók; Ablakgyűrűk; Ablakrudak
ro-RO: Casă și grădină > Decorațiuni > Accesorii decorațiuni pentru ferestre > Piese de schimb pentru accesorii pentru ferestre: Suporturi pentru galerii pentru ferestre; Capete de galerii pentru ferestre; Cârlige pentru ferestre; Inele pentru ferestre; Galerii pentru ferestre
zh-CN: 家居与园艺 > 装饰 > 窗饰配件 > 窗饰替换部件: 窗户支架; 窗户顶部饰物; 窗钩; 窗环; 窗杆
sk-SK: Dom a záhrada > Dekorácie > Príslušenstvo na údržbu okien > Náhradné diely na údržbu okien: Okenné konzoly; Okenné ornamenty; Okenné háčiky; Okenné krúžky; Okenné tyče
en: Home & Garden > Decor > Window Treatment Accessories > Window Treatment Replacement Parts: Window Brackets; Window Finials; Window Hooks; Window Rings; Window Rods
hr-HR: Dom i vrt > Dekoracije > Pribor za ukrašavanje prozora > Zamjenski dijelovi za ukrašavanje prozora: Nosači za prozore; Ukrasni vrhovi za prozore; Kuke za prozore; Prstenovi za prozore; Šipke za prozore
el: Σπίτι & κήπος > Διακόσμηση > Αξεσουάρ για επισκευή παραθύρων > Ανταλλακτικά για επισκευή παραθύρων: Στηρίγματα παραθύρων; Απολήξεις για παράθυρα; Γάντζοι παραθύρων; Κρίκοι παραθύρων; Κοντάρια παραθύρων
it: Casa e giardino > Arredo > Accessori per il trattamento delle finestre > Ricambi di tende per finestre: Staffe per finestre; Terminali per finestre; Ganci per finestre; Anelli per finestre; Aste per finestre
de: Heim & Garten > Dekoration > Zubehör zur Fensterdekoration > Ersatzteile für Vorhänge & Jalousien: Fensterhaken; Gardinenstangen-Endstücke; Fensterverriegelungshaken; Gardinenringe; Gardinenstangen
zh-TW: 居家和庭園 > 裝飾用品 > 窗上用品配件 > 窗飾替換零件: 窗戶支架; 窗戶裝飾; 窗鉤; 窗環; 窗桿
sv: Hem och trädgård > Dekor > Tillbehör till fönsterbehandling > Reservdelar till dekorationsanordningar för fönster: Fönsterfästen; Fönstergardinstångsknoppar; Fönsterhakar; Fönsterringar; Fönsterstänger
ru: Дом и сад > Декор > Аксессуары для оформления окон > Детали для элементов оформления окон: Кронштейны для карнизов; Наконечники для карнизов; Крючки для карнизов; Кольца для карнизов; Штанги для карнизов
ja: ホーム・ガーデン > インテリア・エクステリア > 窓飾り > 窓用交換パーツ: ウィンドウブラケット; ウィンドウフィニアル; ウィンドウフック; ウィンドウリング; ウィンドウロッド
es: Casa y jardín > Decoración > Accesorios de elementos decorativos para ventanas > Piezas de repuesto para cortinas y persianas: Soportes de ventana; Remates de ventana; Ganchos para ventanas; Anillos de ventana; Varillas de ventana
fi: Koti ja puutarha > Koristeet > Ikkunan näkösuojien lisätarvikkeet > Ikkunan näkösuojien varaosat: Ikkunakiinnikkeet; Ikkunan koristeholkit; Ikkunan koukut; Ikkunan renkaat; Ikkunatangot
th: บ้านและสวน > ของประดับตกแต่ง > อุปกรณ์ตกแต่งหน้าต่าง > อะไหล่หน้าต่าง: ขายึดหน้าต่าง; ขอบหน้าต่าง; ตะขอหน้าต่าง; วงกบหน้าต่าง; ราวหน้าต่าง
vi: Nhà và vườn > Trang trí > Phụ kiện cho cửa sổ > Bộ phận thay thế xử lý cửa sổ: Ke nẹp cửa sổ; Nút bịt đầu thanh treo rèm cửa sổ; Móc cửa sổ; Khoen cửa sổ; Thanh treo rèm cửa sổ